【裁判字號】    88,易,5231
【裁判日期】    890107
【裁判案由】    竊盜
【裁判全文】
臺灣高雄地方法院刑事判決                        八十八年度易字第五二三一號
    公  訴  人  臺灣高雄地方法院檢察署檢察官
    被      告  乙○○
右列被告因竊盜案件，經檢察官提起公訴（民國八十八年度偵字第二六九五九號），
本院判決如左：
    主  文
乙○○竊盜，累犯，處拘役參拾日。
    事  實
一、乙○○曾於民國八十三年四月三十日，因違反肅清煙毒條例案件，經法院判處有
    期徒刑三年六月確定在案，嗣於八十四年十一月二十三日假釋出獄，已於八十六
    年八月三日假釋期滿，視為執行完畢，猶不知悔改，復意圖為自己不法之所有，
    於八十八年十月四日上午十一時許，利用搭乘甲○○所駕駛，由高雄往台北之大
    旺交通股份有限公司遊覽車之機會，當車輛行經國道高速公路彰化以北路段時，
    趁隨車服務小姐丙○○至遊覽車上層座位招呼服務乘客之際，至楊女位於遊覽車
    下層座位上，竊取楊女所有放置在座位上大皮包內之小皮包一只（內有千元紙鈔
    三張），得手後，將三千元藏放在口袋內，小皮包則丟棄在楊女座位後方地上，
    旋楊女察覺大皮包位置遭人移動，小皮包又掉落在座位後方，乃懷疑係乙○○所
    竊，嗣於同日下午三、四點，當車輛駛抵台北市○○○路○段一九五號台北總站
    時，適遇巡邏警員經過，楊女遂報警上車處理，經警當場自乙○○身上起出贓款
    三千元。
二、案經台北市政府警察局中正第二分局移送台灣台北地方法院檢察署檢察官呈請台
    灣高等法院檢察署核轉臺灣高雄地方法院檢察署檢察官偵查起訴。
    理  由
一、訊據被告乙○○固坦承於上開時地，自其口袋內起出丙○○所有之千元紙鈔二張
    ，惟矢口否認上開犯行，辯稱：伊至下層上廁所時，發現廁所走道附近有一只皮
    包，伊因一時貪心，遂拾起並將其內之現金二千元，據為己有，並未行竊，且僅
    侵吞二千元，而非三千元；又伊在警訊時曾遭刑求云云。惟查上開三千元確係被
    告在車上竊得一節，業據被告於警訊供承在卷，且該三千元係被害人丙○○所有
    ，置放於座位上大皮包內之小皮包失竊之事實，亦據被害人丙○○及證人即遊覽
    車駕駛甲○○於警訊及本院審理時指述及證述甚詳，並有被害人領回三千元之贓
    物認領保管收據一紙在卷可稽，參以被害人之小皮包係放在大皮包內，而大皮包
    雖位置遭移動，但仍在楊女座位上，僅小皮包掉落在座位後方地上，此業據被害
    人陳明在卷，衡情，倘係因車輛行進推擠，致滑落地上，則小皮包應係連同大皮
    包一起掉落地上，而非僅放在其內之小皮包掉落，茲大皮包既仍在楊女座位上，
    僅小皮包在座位後方，顯然該小皮包係遭人自大皮包內竊得，並於取出現金後，
    棄置於車上甚明。被告雖辯稱其在警訊時曾遭刑求，始坦承犯行云云，並提出其
    遭刑求後至醫院驗傷之診斷證明書一紙為憑，惟審諸該診斷證明書記載，其診療
    日期為八十七年十一月一日，係在本案犯罪時間八十八年十月三日之前，顯然該
    診斷證明書與本案無關，被告復供稱不知遭何人刑求，是其辯稱係遭刑求始於警
    訊時坦承云云，自係子虛烏有，不足採信。綜上所述，本件事證明確，被告之犯
    行洵堪認定。
二、核被告所為，係犯刑法第三百二十條第一項之竊盜罪。又被告曾於八十三年四月
    三十日，因違反肅清煙毒條例案件，經法院判處有期徒刑三年六月確定在案，嗣
    於八十四年十一月二十三日假釋出獄，已於八十六年八月三日假釋期滿，視為執
    行完畢，業據被告陳明在卷，復有台灣高雄地方法院檢察署刑案資料查註紀錄表
  一紙在卷可稽，其於五年以內再犯本件有期徒刑以上之罪，為累犯，應依刑法第
    四十七條規定，加重其刑。審酌被告有前科記錄，素行不良，犯後又飾詞狡辯，
    不知悔改，本不宜寬貸，第念其所竊財物價值甚輕，並已返還被害人，且被害人
    又當庭請求給予被告自新改過之機會等一切情狀，爰酌情量處如主文所示之刑。
據上論斷，應依刑事訴訟法第二百九十九條第一項前段，刑法第三百二十條第一項、
第四十七條，罰金罰鍰提高標準條例第一條前段，判決如主文。
中    華    民    國      八十九      年      一      月       七       日
                                  臺灣高雄地方法院刑事第七庭
                                      法  官  李  璧  君
右正本證明與原本無異。
如不服本判決，應於判決送達後十日內，向本院提出上訴狀。
                                      書記官  王  英  豪
中    華    民    國      八十九      年      一      月       十       日
附錄本判決論罪之法條：
刑法第三百二十條第一項：
意圖為自己不法之所有或第三人不法之所有，而竊取他人之動產者，為竊盜罪，處五
年以下有期徒刑、拘役或五百元以下罰金。


司法院資訊處製作；財團法人民間司法改革基金會備份。
